【裁判字號】    90,上易,2234
【裁判日期】    901128
【裁判案由】    傷害（家庭暴力案件）
【裁判全文】
臺灣高等法院臺中分院刑事判決                    九十年度上易字第二二三四號
    上  訴  人
    即  被  告  丙○○
右上訴人因傷害（家庭暴力案件）案件，不服臺灣臺中地方法院九十年度易字第二五
五六號中華民國九十年九月十九日第一審判決（起訴案號：臺灣臺中地方法院檢察署
九十年度偵字第一一四二六號），提起上訴，本院判決如左：
      主  文
上訴駁回。
      事  實
一、丙○○係乙○○之前配偶（二人係於民國九十年五月十五日協議離婚），二人之
    間具有家庭暴力防治法第三條第一款所定之家庭成員關係。緣丙○○於民國（下
    同）九十年六月十二日上午九時許，在台中縣太平市○○路二一一號乙○○住處
    ，因小孩戶籍遷移及乙○○另交男友問題，與乙○○發生口角，丙○○竟基於普
    通傷害之犯意，抓乙○○頭部撞擊屋內沖水檯，致使乙○○受有頭部外傷合併頭
    皮血腫３×２公分，左小腿挫傷瘀腫二處，各３×３公分之普通傷害。
二、案經被害人乙○○訴由台中縣警察局霧峰分局報請台灣台中地方法院檢察署檢察
    官聲請簡易判決處刑，由台灣台中地方法院改依通常程序審理。
      理  由
一、訊據上訴人即被告丙○○（以下簡稱為被告）對於伊與告訴人乙○○（以下簡稱
    為告訴人）原為夫妻，但已於九十年五月十五日協議離婚，並辦妥離婚登記等情
    ，已於偵、審中均是認無誤，並有其等二人之離婚協議書影本附卷可稽。是被告
    與告訴人二人之間，確具有家庭暴力防治法第三條第一款所定之家庭成員關係，
    應堪認定。
二、至就被告前開傷害犯行部分，被告雖於偵查中，及於原審法院訊問時，均否認犯
    罪，復於本院審理時，再辯稱：伊在案發時，只有與告訴人拉扯，並抱住告訴人
    ，嗣後係因告訴人一直掙扎，自行撞傷云云。惟本案被告於本院訊問時，已坦承
    伊於前開時、地，確有因小孩戶籍遷移問題與告訴人發生口角，並有拉扯。其在
    上訴時所提出之上訴狀，並更坦承因此而使告訴人受有皮肉之傷。另被告於警訊
    、檢察官訊問、及原審法院訊問時，除否認有施加暴力並否認告訴人當時亦有受
    傷之外，全未提及所辯上情。如有告訴人因為掙扎，而自行撞傷之情事，被告豈
    會至本院訊問時，才執此為辯。此顯有違情理，所辯尚難採信。本案被告當時亦
    有因告訴人另交男友問題，而與告訴人發生口角，並因而以前開方法毆打告訴人
    ，致使告訴人受有前開傷害等情，復據告訴人於警訊、偵訊、及於本院訊問時，
    均指訴不移。本案告訴人在被毆打之後，旋即至醫院診斷治療，復有台新醫院所
    出具之診斷證明書一紙附卷足憑。事證明確，本案被告之犯行堪以認定。
三、核被告所為，係犯刑法第二百七十七條第一項及家庭暴力防治法第二條第二項之
    家庭暴力傷害罪。原審判決因而審酌被告之犯罪動機、手段、犯罪對害人所致傷
    害、及犯罪後尚未與告訴人達成和解等一切犯罪情狀，並依據刑事訴訟法第四百
    五十二條、第二百九十九條第一項前段、第三百零六條，家庭暴力防治法第二條
    第二項，刑法第二百七十七條第一項、第四十一條第一項前段，罰金罰鍰提高標
    準條例第一條前段、第二條等規定，量處被告拘役五十日，並諭知拘役易科罰金
    之折算標準，其認事用法均無不合，量刑亦屬妥適。被告上訴否認犯罪，及指謫
    原審判決量刑過重，其上訴核無理由，應予駁回。
四、據上論斷，應依刑事訴訟法第三百六十八條，判決如主文。
本案經檢察官甲○○到庭執行職務。
中      華      民      國      九十       年 十一     月   二十八   日
                                臺灣高等法院臺中分院刑事第三庭
                                      審判長法  官  陳  朱  貴
                                            法  官  胡  忠  文
                                            法  官  廖  柏  基
右正本證明與原本無異。
不得上訴。
                                            書記官  柯  孟  伶
中      華      民      國      九十       年    十一     月    三十    日
附錄條文：
刑法第二百七十七條：
傷害人之身體或健康者，處三年以下有期徒刑，拘役或一千元以下罰金。
犯前項之罪，因而致人於死者，處無期徒或七年以上有期徒刑，致重傷者，處三年以
上、十年以下有期徒刑。
                                                                        Ｒ


司法院資訊處製作；財團法人民間司法改革基金會備份。
